【裁判字號】    96,訴,1735
【裁判日期】    981127
【裁判案由】    違反毒品危害防制條例
【裁判全文】
臺灣臺南地方法院刑事判決              96年度訴字第1735號
公  訴  人  臺灣臺南地方法院檢察署檢察官
被      告  丁○○
指定辯護人  郭淑慧律師
上列被告因違反毒品危害防制條例案件，經檢察官提起公訴（96
年度偵字第13066號），本院判決如下：
    主  文
丁○○無罪。
    理  由
一、公訴意旨略以：被告丁○○明知同案被告戊○○（已審結）
    在販賣第一級毒品海洛因，竟基於幫助戊○○販賣第一級毒
    品海洛因之犯意，自民國96年7月17日起至同月21日止，由
    被告戊○○以每日提供3小包海洛因作為代價，雇用被告丁○○以其友人張青海所借用之車牌號碼N6—4952號自用小客
    車作為交通工具，搭載被告戊○○販賣海洛因予購買者。嗣
    經警於同日96年7月21日下午4時50分許，在臺南縣永康市開
    運橋旁產業道路，查獲被告丁○○駕駛上開車輛搭載戊○○
    （坐於右前座），並於該自用小客車右前座腳踏板處扣得海
    洛因5包（淨重4.04公克）、夾鍊袋500個等物（未扣於本案
    ），因認被告丁○○涉有毒品危害防制條例第4條第1項、刑
    法第30條第1項之幫助販賣第一級毒品罪嫌。
二、按犯罪事實應依證據認定之，無證據不得認定其犯罪事實；
    被告或共犯之自白，不得作為有罪判決之唯一證據，仍應調
    查其他必要之證據，以察其是否與事實相符。又不能證明被
    告犯罪者，即應諭知無罪之判決，刑事訴訟法第154條第2項
    、第156條第2項、第301條第1項分別定有明文。
三、本件公訴人認被告丁○○涉有幫助販賣第一級毒品罪嫌，係
    以上揭事實，業據被告於警詢、偵訊中自白，另有證人即向
    同案被告戊○○購買海洛因之乙○○、黃士哲、陳俊雄、甲○○證述、現場照片、同案被告戊○○所持用行動電話門號
    於96年6、7月間雙向通聯記錄、通聯調閱查詢單等作為所憑
    之論據。訊據被告丁○○於本院審理時，固不否認有駕車搭
    載同案被告戊○○前往交付毒品海洛因之事實，惟稱僅於96
    年7月17日至21日間每日上午8、9點起到中午12點前有搭載
    戊○○，交付地點則為臺南縣永康市○○○○○路嘟嘟現炒
    、加油站等處，從未到過臺南縣新市鄉交付等語。
四、經查，同案被告戊○○有於附表所示時間、地點，販賣第一
    級毒品海洛因予甲○○、黃士哲、鄭佳勝、丙○○等人，已
    為戊○○於本院審理時供承，核與證人甲○○、黃士哲、鄭
    佳勝、丙○○等人證述亦屬相符，此外並有戊○○所持用
    0000000000行動電話門號通聯記錄可佐，本院業採為基礎事
    實，並認戊○○之各次販賣行為犯意個別，行為不同，而予
    分論併罰論科在案。
五、次按從犯係經由誘發或推促他人犯罪，而成為刑法所處罰之
    行為，故必須依附於一主行為，若無正犯行為之存在，從犯
    即無所附麗，而無成立之餘地。本件同案被告戊○○之販賣
    毒品行為，應予分論併罰，業如前述，是本院審酌被告丁○○是否有幫助販賣行為時，須依主犯即戊○○已經成立之犯
    行而為判斷，若從犯所幫助之該次犯行未經檢察官起訴或無
    法證明者，法院尚不能徒以從犯自白，而就未經提起公訴之
    部分犯行予以審判。本件同案被告戊○○之販賣毒品行為，
    其時間、地點乃如附表所示，而被告丁○○之幫助犯行是否
    成立，亦須就該附表所示戊○○之各次犯行予以審酌。查被
    告丁○○供稱係於96年7月17日至21日間，搭載被告戊○○
    外出交付毒品，對照附表所示，可能牽涉者應為該附表編號
    3至5之各次犯行，然被告丁○○又稱其搭載戊○○交付毒品
    之地點，僅在臺南縣永康市之二王、永大路嘟嘟現炒餐廳、
    加油站等地點，經核則與附表編號3至5所示之地點有所出入
    ；另編號1所示犯行之日期固亦可能係於上開期間內，然證
    人甲○○與同案被告戊○○約定之交付地點乃臺南縣新化鎮
    附近，且證人甲○○亦稱搭載戊○○前來交付毒品者，為另
    一同案被告丙○○，是該次犯行亦難認與被告丁○○有所關
    連。
六、綜上所述，被告丁○○雖坦承有駕車搭載同案被告戊○○至
    約定地點交付毒品之行為，然因被告戊○○前經本院認定成
    立如附表所示之販賣行為中，其交付時地與被告丁○○所供
    述者仍有出入，則就附表所示部分，即難認被告丁○○有幫
    助犯行；至於被告丁○○是否於附表以外，尚有其他幫助犯
    行，則因未經檢察官提起公訴，本院無法予以審究。此外，
    檢察官並無提出其他積極證據，以說明被告丁○○有何其他
    幫助販賣海洛因之犯行，不能證明被告丁○○有此部分犯罪
    ，依法自應為無罪之諭知。
據上論斷，應依刑事訴訟法第301條第1項，判決如主文。
本案經檢察官己○○到庭執行職務。
中    華    民    國    98    年    11    月    27    日
                  刑事第六庭  審判長  法  官  蔡直青
                                      法  官  郭瓊徽
                                      法  官  吳坤芳
附表
┌──┬─────┬────────┬─────────┐
│編號│購買人    │ 交易時間、地點 │ 罪名與科刑       │
├──┼─────┼────────┼─────────┤
│ 1  │甲○○    │96年7月中旬（15 │販賣第一級毒品，處│
│    │          │日或18日），在臺│有期徒刑16年      │
│    │          │南縣新化鎮高鐵附│                  │
│    │          │近，購買海洛因  │                  │
│    │          │1000元          │                  │
├──┼─────┼────────┼─────────┤
│ 2  │黃士哲    │96年7月15日，在 │販賣第一級毒品，處│
│    │          │臺南縣新市鄉「  │有期徒刑16年      │
│    │          │888」家具前，購 │                  │
│    │          │買海洛因1000元  │                  │
│    │          │                │                  │
├──┼─────┼────────┼─────────┤
│ 3  │黃士哲    │96年7月19日，在 │販賣第一級毒品，處│
│    │          │臺南縣新市鄉「  │有期徒刑16年      │
│    │          │888」家具前，購 │                  │
│    │          │買海洛因1000元  │                  │
├──┼─────┼────────┼─────────┤
│ 4  │鄭佳勝    │96年7月20日下午5│販賣第一級毒品，處│
│    │          │時許，在臺南縣新│有期徒刑16年      │
│    │          │市鄉火車站前，購│                  │
│    │          │買海洛因1000元  │                  │
├──┼─────┼────────┼─────────┤
│ 5  │丙○○    │96年7月21日，在 │販賣第一級毒品，處│
│    │          │臺南縣新市鄉台一│有期徒刑16年      │
│    │          │線省道附近，購買│                  │
│    │          │海洛因700元     │                  │
└──┴─────┴────────┴─────────┘
以上正本證明與原本無異
如不服本判決應於收受本判決後10日內向本院提出上訴書狀，並
應敘述具體理由。其未敘述上訴理由者，應於上訴期間屆滿後20
日內向本院補提理由書狀（均須按他造當事人之人數附繕本）「
切勿逕送上級法院」。
                                      書記官  程伊妝
中    華    民    國    98    年    11    月    27    日


司法院資訊處製作；財團法人民間司法改革基金會備份。
